臺灣嘉義地方法院刑事判決              100年度訴字第819號
公  訴  人  臺灣嘉義地方法院檢察署檢察官
被      告  邱昶天
上列被告因違反毒品危害防制條例案件，經檢察官提起公訴（
100年度毒偵字第1329號、第1446號、第1673號），被告於準備
程序中就被訴事實為有罪之陳述，本院合議庭裁定由受命法官逕
行簡式審判程序，判決如下：
    主  文
邱昶天施用第一級毒品，累犯，處有期徒刑捌月；又施用第二級
毒品，累犯，處有期徒刑肆月；又施用第二級毒品，累犯，處有
期徒刑肆月。應執行有期徒刑拾月。
    犯 罪 事 實
一、邱昶天於97年間因施用毒品案件，經本院以97年度毒聲字第
    141號裁定送觀察勒戒後，認無繼續施用毒品之傾向，於民
    國97年7月11日釋放，並經臺灣嘉義地方法院檢察署檢察官
    為不起訴處分確定。復於98年間，再因施用毒品案件，經本
    院以98年度訴字第1050號判處有期徒刑2月、7月、2月，並
    定應執行刑9月確定，於100年1月13日縮短刑期假釋出監付
    保護管束，於100年2月7日保護管束期滿未經撤銷假釋，視
    為執行完畢。
二、仍不知悔改，分別為下列行為：
(一)、基於施用第一級毒品海洛因與第二級毒品甲基安非他命之犯
    意，於100年7月26日凌晨5時許，在嘉義市○區○○地路旁
    。以將海洛因與甲基安非他命置入吸食器內，加熱燒烤吸食
    煙霧之方式，同時施用第一級毒品海洛因與第二級毒品甲基
    安非他命1次。嗣警於同日20時50分許，持臺灣嘉義地方法
    院所核發之搜索票至嘉義市東區水源地33之78號搜索，並得
    邱昶天同意後，採其尿液送驗，其結果呈安非他命類與嗎啡
    陽性反應。
(二)、復基於施用第二級毒品甲基安非他命之犯意，於同年8月10
    日凌晨1時許，在嘉義市東區水源地33之78號其女友住處內
    ，以相同之方式施用第二級毒品甲基安非他命1次。嗣警於
    100年8月11日21時45分許，在嘉義市忠義橋上，經警盤查並
    得其同意，採其尿液送驗，結果呈安非他命類陽性反應。
(三)、又基於施用第二級毒品甲基安非他命之犯意，於同年10月4
    日凌晨5時許，在嘉義市○區○○路旁其所使用之車牌號碼
    EY-0668號自用小客車內，以相同方式施用第二級毒品甲基
    安非他命1次。嗣警於同日21時35分許，持臺灣嘉義地方法
    院檢察署檢察官所核發之鑑定許可書採其尿液送驗，結果呈
    安非他命類陽性反應。
三、案經嘉義市政府警察局第二分局報告臺灣嘉義地方法院檢察
    署檢察官偵查起訴。
    理  由
一、本件被告邱昶天所涉犯者均為毒品危害防制條例第10條第1
    、2項法定刑為「6個月以上，5年以下有期徒刑。」與「3
    年以下有期徒刑」之施用第一、二級毒品罪，非死刑、無期
    徒刑、最輕本刑為3年以上有期徒刑之罪或高等法院管轄第
    一審案件。本院行準備程序中，被告就被訴事實為有罪之陳
    述，經告知簡式審判程序之旨，並聽取檢察官及被告之意見
    後，本院爰依刑事訴訟法第273條之1第1項裁定由受命法官
    獨任進行簡式審判程序。因此，本件簡式審判程序之證據調
    查依刑事訴訟法第273條之2規定不受同法第159條第1項、第
    161條之2、第161條之3、第163條之1及第164條至第170條規
    定之限制，合先敘明。
二、上揭犯罪事實，業據被告於本院準備程序及審理中坦承不諱
    （見本院卷第16、23頁），核與其於歷次警詢與偵查時之所
    述相符（見嘉市警二偵字第10000055595號卷第1至4頁；嘉
    市警二偵字第1000005897號卷第1至2頁；嘉市警二偵字第
    1000006939號卷第1至4頁；臺灣嘉義地方法院檢察署100年
    度毒針字第1329號卷第16至17頁；100年度獨偵字第1673號
    卷第20頁），復有卷附之本院所核發之搜索票1張、臺灣嘉
    義地方法院檢察署鑑定許可書1張、代號與真實姓名對照表
    與臺灣檢驗科技股份有限公司濫用藥物實驗室濫用藥物檢驗
    報告各3張（代號：2F0000000、2F0000000、2B0000000。見
    嘉市警二偵字第1000005559號卷第7、13、14頁；嘉市警二
    偵字第1000005897號卷第5、6頁；嘉市警二偵字第10000069
    30號卷第6至8頁），被告自白核與事實相符，其犯行足堪認
    定。
三、按如被告於初犯經觀察勒戒或強制戒治執行完畢後5年內，
    已再犯施用毒品之罪，經依法追訴處罰，縱其第3次（或第3
    次以上）再度施用毒品之時間，在初犯經觀察、勒戒或強制
    戒治執行完畢釋放5年以後，已不合於「5年後再犯」之規定
    ，且因已於「5年內再犯」，顯見其再犯率甚高，原實施觀
    察、勒戒或強制戒治，已無法收其實效，即應依該條例第10
    條處罰（最高法院95年5月9日第7次、97年度第5次刑事庭會
    議決議參照）。查被告前因施用毒品案件，經本院以97年度
    毒聲字第141號裁定送觀察勒戒後，認無繼續施用毒品之傾
    向，於民國97年7月11日釋放，並經臺灣嘉義地方法院檢察
    署檢察官為不起訴處分確定。復於98年間，再因施用毒品案
    件，經本院以98年度訴字第1050號判處有期徒刑2月、7月、
    2月，並定應執行刑9月確定，於100年1月13日縮短刑期假釋
    出監付保護管束，於100年2月7日保護管束期滿未經撤銷假
    釋，視為執行完畢。是被告於前開觀察勒戒執行完畢釋放後
    5年內再犯施用毒品之罪，且經依法追訴處罰，並因本件為3
    犯以上施用毒品之罪，顯見其再犯率甚高，原實施觀察勒戒
    ，已無法收其實效，應依法處罰。從而，本件事證明確，被
    告犯行足堪認定，應依法論科。
四、核被告犯罪事實二、(一)所為，係犯毒品危害防制條例第10
    條第1、2項之施用第一、二級毒品罪；犯罪事實二、(二)、(三)
    所為，均係犯毒品危害防制條例第10條第2項之施用第二級
    毒品罪。犯罪事實二、(一)被告同時施用第一級、第二級毒品
    ，係依施用行為同時觸犯施用第一級、第二級毒品罪名，為
    想像競合，應從一重論以施用第一及毒品罪。被告上開數次
    施用毒品前之持有毒品之低度行為，均為施用毒品之高度行
    為所吸收，不另論罪。其犯罪事實二(一)、(二)、(三)之施用毒品
    行為，其犯意有別，行為互殊，應予分論併罰。又被告有前
    開犯罪事實欄所載之前科犯行，其於受有期徒刑執行完畢，
    5年內故意再犯本件有期徒刑以上之罪，均為累犯，應依法
    加重其刑。爰審酌被告國中畢業之智識程度，現從事葬儀社
    之工作，每月收入約2萬元，其父目前在監服刑，其施用毒
    品之前科素行及參酌施用毒品係戕害自身之行為等一切情狀
    ，分別量處如主文所示之刑，並定其應執行刑。
據上論斷，應依刑事訴訟法第273條之1第1項、第299條第1項前
段，毒品危害防制條例第10條第1項、第2項，刑法第11條前段、
第55條、第47條第1項、第51條第5款，判決如主文。
本案經檢察官陳則銘到庭執行職務。
中    華    民    國  100    年    12    月    30     日
                  刑事第二庭    法  官  唐一
以上正本證明與原本無異。
如不服本判決應於收受判決後10日內向本院提出上訴書狀，並應
敘述具體理由；其未敘述上訴理由者，應於上訴期間屆滿後20日
內向本院補提理由書（均須按他造當事人之人數附繕本）「切勿
逕送上級法院」。
中    華    民    國   100    年    12    月    30    日
                                書記官  江芳耀
附錄法條：
毒品危害防制條例第10條
施用第一級毒品者，處 6 月以上 5 年以下有期徒刑。
施用第二級毒品者，處 3 年以下有期徒刑。